臺灣基隆地方法院基隆簡易庭裁定
                                      111年度基秩字第5號
移送機關    基隆市警察局第四分局
被移送人    王金川


上列被移送人因違反社會秩序維護法案件，經移送機關以中華民
國110年12月23日基警四分偵字第1100465206號移送書移送審理
，本院裁定如下：
    主  文
王金川無正當理由攜帶具有殺傷力之器械，處罰鍰新臺幣貳仟元
。 扣案之狼牙棒壹支，沒入之。
    理  由
一、被移送人王金川違法之事實如下︰
(一)時間︰民國110年11月29日上午7時4分許。
(二)地點︰基隆市○○區○○街00巷000號前。
(三)行為︰被移送人於上開時、地，無正當理由攜帶具有殺傷力
    之狼牙棒1支，嗣因警方接獲民眾報案到場處理，並扣得狼
    牙棒1支。
二、上開事實有下列證據足以證明︰
(一)被移送人王金川於警詢之供述。
(二)基隆市警察局第四分局扣押筆錄暨扣押物品目錄表1份。
(三)上開扣案物照片1紙。
(四)基隆市警察局勤務指揮中心受理110報案紀錄單1份。
(五)扣案之狼牙棒1支。　　　
三、按無正當理由攜帶具有殺傷力之器械、化學製劑或其他危險
    物品者，處3日以下拘留或新臺幣30,000元以下罰鍰，社會
    秩序維護法第63條第1項第1款定有明文。查扣案之狼牙棒雖
    非屬槍砲彈藥刀械管制條例所管制之刀械及爆裂物，惟依卷
    附照片（本院卷第21頁）所示，上開狼牙棒之棒身密佈銳利
    尖角，且尖角均為金屬材質，質地堅硬，被移送人如持之傷
    人，均足以對人之生命、身體、安全構成威脅，具有危險性
    ，自屬具有殺傷力之器械。又按社會秩序維護法第63條第1
    項第1款所稱之「無正當理由」，應指行為人若所持目的與
    該器械於通常所使用之目的不同，而依當時客觀環境及一般
    社會通念，該持有行為因已逾該器械原通常使用之目的及範
    疇，致使該器械在客觀上因本具殺傷力之故，易造成社會秩
    序不安及存在不穩定危險之狀態，即屬之，當不以行為人是
    否已持之要脅他人生命、身體而產生實質危險為斷。本件被
    移送人於警詢雖辯稱係為防衛使用才攜帶上開狼牙棒，惟其
    未選擇對人體傷害較輕微之防身用物品如棍棒，反攜帶密佈
    金屬尖角、具有殺傷力之狼牙棒，顯已脫逸正常社會生活之
    維持所必需，且其危險程度非輕，堪認其攜帶上開扣案之狼
    牙棒並無正當理由。
四、爰審酌被移送人無正當理由攜帶上揭扣案之狼牙棒，危及公
    共秩序、社會安寧，所為實值非難，惟念其尚未持以傷人或
    為其他非法用途，違反義務及所生損害程度尚屬非鉅，且行
    為後坦承持有上開物品，態度尚可，兼衡其素行、智識程度
    、經濟狀況等一切情狀，裁處如主文所示之處罰。
五、扣案之狼牙棒1支，為被移送人所有，此經被移送人於警詢
    時陳明在卷，又為本院認定係供其違反社會秩序維護法行為
    所用之物，爰依社會秩序維護法第22條第3項之規定，宣告
    沒入之。
六、依社會秩序維護法第46條第1項、第63條第1項第1款、第22
    條第3項前段，裁定如主文。
中　　華　　民　　國　　111 　年　　1 　　月　　20　　日
                  基隆簡易庭  法  官  周霙蘭
以上正本證明與原本無異。
如不服本裁定，得於裁定書送達之翌日起5 日內，以書狀敘述理
由，提出於本院簡易庭，向本院普通庭提起抗告。
中　　華　　民　　國　　111 　年　　1 　　月　　20　　日
                              書記官  洪儀君